【裁判字號】    92,訴,384
【裁判日期】    920430
【裁判案由】    違反毒品危害防制條例
【裁判全文】
臺灣臺南地方法院刑事判決                          九十二年度訴字第三八四號
    公  訴  人  臺灣台南地方法院檢察署檢察官
    被      告  乙○○
    選任辯護人  曾柏暠律師
右列被告因違反毒品危害防制條例案件，經檢察官提起公訴（九十二年度偵字第二五
九六號），本院判決如左：
    主  文
乙○○連續轉讓第一級毒品，處有期徒刑壹年貳月。
    事  實
一、乙○○明知第一級毒品海洛因為違禁物，不得非法轉讓，竟仍基於概括之犯意，
    於民國九十一年八月間某日及其後數日，在高雄縣鳳山市○○路某家中藥店內，
    連續二次無償轉讓重量不詳之第一級毒品海洛因予甲○○施用，經由甲○○之供
    述，始知上情。
二、案經台灣台南地方法院檢察署檢察官自動檢舉偵查起訴。
    理  由
一、訊據被告乙○○固不否認有交付二次海洛因予甲○○施用之事實，惟矢口否認有
    何轉讓海洛因犯行，辯稱：因甲○○脊椎痛，問伊有無海洛因可以止痛，伊向綽
    號「阿林仔」之男子詢問是否有海洛因，「阿林仔」才拿海洛因讓伊與甲○○試
    用，故係「阿林仔」無償提供海洛因予伊與甲○○試用，伊並未無償提供海洛因
    予甲○○施用云云。經查：被告乙○○如何於右揭時、地無償提供二次海洛因予
    甲○○施用等情，業據被告乙○○於檢察官偵訊時供稱：「是在九十一年七、八
    月間，我是十一月被抓，毒品是因他脊椎痛所以送他止痛，我送他二次」、「（
    問：為何送甲○○？）我們認識一段時間，他告訴我脊椎痛，所以才送他」等語
    （詳九十二年度偵字第二二八六號卷內九十二年二月十七日訊問筆錄），核與證
    人甲○○於警訊、檢察官偵訊時證稱：「因我經常至我朋友（漢藥中）家中打牌
    （麻將）熬夜，乙○○因提供我海洛因吸，免費提供」、「我們本來不認識，是
    在『漢藥中』那邊認識，他就住在漢藥中家的隔壁，在打麻將後他送我二次海洛
    因」、「第一次送我是在漢藥中那邊，二次送我的都在那邊」等語（詳九十二年
    一月九日警訊筆錄、九十二年度偵字第二五九六號卷第七頁背面）相符，堪認被
    告確有無償提供第一級毒品海洛因予證人甲○○施用無訛。被告雖以前詞置辯，
    並稱：伊在檢察官偵訊時未陳述清楚等語，然互核被告與證人甲○○於偵查中所
    述均為相同，所述若非事實，當無如此吻合之理，且被告於本院審理中陳稱：「
    九十一年六月份開始跟他（即阿林仔）購買海洛因。一次買半錢約六千元，有時
    十天、有時半個月買一次‧‧只見過他一次，沒有深交」等語（詳本院九十二年
    四月十七日審判筆錄），則被告於九十一年六月間既已開始向「阿林仔」購買海
    洛因，「阿林仔」豈會於九十一年八月間仍無償提供海洛因予被告試用，況「阿
    林仔」並不知有甲○○此人乙節，亦據被告陳稱在卷（詳前開審判筆錄），從而
    ，「阿林仔」又豈會無償提供海洛因予甲○○試用，是被告上開所辯，顯與常情
    相違，應係卸責之詞，不足採信。至被告之選任辯護人聲請傳喚證人甲○○到庭
    ，然本院認其於本件警訊及偵查中，就本案情節已敘述綦詳，核無待其到庭之必
    要，附此敘明。本件事證明確，被告犯行堪以認定，應依法論科。
二、核被告所為，係犯毒品危害防制條例第八條第一項之轉讓第一級毒品罪。被告二
    次轉讓海洛因之行為，時間緊接，所犯罪名相同，顯係出於概括之犯意為之，為
    連續犯，爰依刑法第五十六條之規定論以一罪，並加重其刑。爰審酌被告轉讓第
    一級毒品海洛因予他人，影響國民健康甚鉅，轉讓毒品之次數、犯後態度等一切
    情狀，量處如主文所示之刑，以資懲儆。
據上論斷，應依刑事訴訟法第二百九十九條第一項前段、毒品危害防制條例第八條第
一項、刑法第十一條、第五十六條，判決如主文。
本案經檢察官吳岳輝到庭執行職務。
中      華      民      國    九十二    年      四      月     三十     日
                                    臺灣臺南地方法院刑事第七庭
                                       法  官  鄭  燕  璘
右正本證明與原本無異。
如不服本判決應於送達後十日內向本院提出上訴狀。
                                       書記官  陳  淑  貞
中      華      民      國    九十二    年       五     月       一     日
附錄本案論罪科刑法條全文
毒品危害防制條例第八條第一項
轉讓第一級毒品者，處一年以上七年以下有期徒刑，得併科新臺幣一百萬元以下罰金
。


司法院資訊處製作；財團法人民間司法改革基金會備份。
